【裁判字號】    89,上易,3080
【裁判日期】    890728
【裁判案由】    妨害公務
【裁判全文】
臺灣高等法院刑事判決                          八十九年度上易字第三０八０號
    上  訴  人    臺灣新竹地方法院檢察署檢察官
    被      告    乙○○
右上訴人因被告妨害公務案件，不服臺灣新竹地方法院八十九年度易字第四０五號，
中華民國八十九年七月二十八日第一審判決（起訴案號：臺灣新竹地方法院檢察署八
十九年度偵字第一０九六號）提起上訴，本院判決如左：
    主  文
上訴駁回。
    理  由
一、公訴意旨略以：被告乙○○於民國八十九年（起訴書及原判決均記載為八十八年
    ）二月十五日上午九時八分許，酒後駕車在國道三號高速公路南向九十二公里處
    遭警攔檢，經國道公路警察局警員甲○○及丙○○二人帶回偵訊途中，被告竟基
    於妨害公務執行之犯意，趁駕駛警車之甲○○不備之際，伸手取甲○○之配槍。
    旋由甲○○及丙○○合力制伏，始將配槍拿回。因認被告涉有刑法第一百三十五
    條第一項之妨害公務罪嫌云云。
二、訊據被告乙○○，坦認於右揭時、地因飲酒後駕車，在國道三號高速公路為警攔
    檢盤查、製單舉發之事實不諱，惟堅決否認有妨害公務犯行，辯稱：伊當時已喝
    醉，所為何事均無記憶等語。
三、經查，被告酒後駕車，經警以酒精測定器當場測試其呼氣之酒精濃度，為每公升
    空氣含Ｏ‧七九毫克（起訴書記載為０．六三毫克）之事實，有報告書、序號四
    二一０號酒精濃度測試值單及內政部警政署國道公路警察局舉發違反道路交通管
    理事件通知單等在卷可憑。另參諸證人即內政部警政署國道公路警察局第六警察
    隊竹林分隊警員甲○○及丙○○二人於原審審理時，分別結證依序證稱：彼時由
    伊駕駛，丙○○坐在駕駛座旁，途中坐於右後座之被告口中喃喃自語，嗣突然伸
    手取伊配槍，旋遭丙○○壓制，伊將車停於路旁，下車取回配槍，彼時被告之意
    識模糊、爛醉如泥、胡言亂語、大聲哀稱警察打人；及乃因接獲通報始趕赴攔截
    ，被告開車速度時快時慢，於取走配槍後，伊回頭將槍抓住，往被告身上壓，伊
    不知被告取槍之意圖，惟被告確已醉意濃厚等語，足徵被告當時酒醉之程度非輕
    。被告所辯不記憶所為何事一節，堪予採信，已未可遽認被告上開取槍行為，有
    妨害公務之犯意；況被告於拿取警員之配槍後，旋即遭警制伏，顯未達施強暴、
    脅迫之程度，與刑法第一百三十五條第一項所定妨害公務罪之構成要件，尚屬有
    間。
四、此外，本院復查無其他積極證據足資證明被告有何公訴意旨所指之妨害公務犯行
    ，原審經詳為調查後，就公訴意旨所指被告涉嫌妨害公務部分，為無罪之諭知，
    自無不合，應予維持。檢察官上訴意旨以：被告酒後取警員配槍之行為，其嚴重
    性遠逾一般之警民衝突案件，且已構成對物之施強暴行為，原判決之認事及用法
    ，均有未當云云，核無理由，應予駁回。
據上論斷，應依刑事訴訟法第三百六十八條，判決如主文。
本案經檢察官錢漢良到庭執行職務
中    華    民    國    八十九    年        十一      月      七        日
                            台灣高等法院刑事第六庭
                                審判長法  官  陳  春  秋
                                      法  官  高  明  哲
                                      法  官  王  麗  莉
右正本證明與原本無異。
不得上訴。
                                      書記官  胡      儀
中    華    民    國    八十九    年        十一      月      九        日


司法院資訊處製作；財團法人民間司法改革基金會備份。
